【裁判字號】    99,訴,1007
【裁判日期】    991231
【裁判案由】    違反毒品危害防制條例
【裁判全文】
臺灣嘉義地方法院刑事判決              99年度訴字第1007號
公  訴  人  臺灣嘉義地方法院檢察署檢察官
被      告  吳志成
上列被告因毒品危害防制條例案件，經檢察官提起公訴（99年度
毒偵字第1896號），本院合議庭裁定由受命法官獨任進行簡式審
判程序而為判決如下：
    主  文
吳志成施用第一級毒品，累犯，處有期徒刑玖月。
    事  實
一、吳志成前於民國八十九年間因施用毒品案件，經本院裁定觀
    察、勒戒，移付執行後，因認無繼續施用毒品之傾向，八十
    九年十二月八日執行完畢釋放，業據臺灣嘉義地方法院檢察
    署檢察官八十九年度毒偵字第一四六六號不起訴處分確定。
    前開觀察、勒戒執行完畢後五年內，復於九十一年間因施用
    毒品案件，經臺灣雲林地方法院裁定觀察勒戒，復據該院九
    十一年度毒聲字第六九一號裁定強制戒治及九十一年度訴字
    第三九○號判決判處有期徒刑八月確定，有期徒刑於九十三
    年五月三十一日執行完畢。另於九十七年間因施用毒品案件
    ，經本院九十七年度訴字第五九四號判決分別判處有期徒刑
    八月、四月確定；九十七年間因偽證案件，經本院九十八年
    度訴字第一七八號判決判處有期徒刑六月確定；前開有期徒
    刑八月、四月、六月經定其應執行之刑為有期徒刑一年二月
    ，九十九年二月七日執行完畢。詎仍不知悔改，基於施用毒
    品之犯意，於九十九年十月十九日下午二時許，在其嘉義縣
    東石鄉猿樹村頂寮六之一號住處內，以針筒注射方式，施用
    第一級毒品海洛因一次（人體代謝為嗎啡）。嗣於同月二十
    一日中午十二時三十一分許，經警採集尿液，送驗結果呈嗎
    啡陽性反應，惟吳志成已用罄毒品並丟棄針筒。
二、案經嘉義縣警察局朴子分局報告臺灣嘉義地方法院檢察署檢
    察官偵查起訴。
    理  由
一、本件被告吳志成所涉犯者為毒品危害防制條例第十條第一項
    法定刑為「六月以上五年以下有期徒刑」之施用第一級毒品
    罪，非死刑、無期徒刑、最輕本刑為三年以上有期徒刑之罪
    或高等法院管轄第一審案件。本院行準備程序中，被告就被
    訴事實為有罪之陳述，經告知簡式審判程序之旨，並聽取檢
    察官及被告之意見後，本院爰依刑事訴訟法第二百七十三條
    之一第一項裁定由受命法官獨任進行簡式審判程序。因此，
    本件簡式審判程序之證據調查依刑事訴訟法第二百七十三條
    之二規定不受同法第一百五十九條第一項、第一百六十一條
    之二、第一百六十一條之三、第一百六十三條之一及第一百
    六十四條至第一百七十條規定之限制，此合先敘明之。
二、事實欄記載之犯罪事實，為被告於審理時坦承不諱（本院卷
    第三十頁審判筆錄），核與其警詢及偵查中供述相符（警卷
    第二頁調查筆錄，偵查卷第二十五頁訊問筆錄）。被告之尿
    液經警採集送驗，呈嗎啡陽性反應結果，有長榮大學確認報
    告、應受尿液採驗人尿液檢體採集送驗紀錄表在卷可查（警
    卷第四頁、第五頁）。是被告自白與事實相符，事證明確，
    其施用毒品犯行堪以認定。
三、按海洛因係毒品危害防制條例第二條第二項第一款所定之第
    一級毒品。核被告所為，係犯毒品危害防制條例第十條第一
    項之施用第一級毒品罪。被告前於八十九年間因施用毒品案
    件，經本院裁定觀察、勒戒，移付執行後，因認無繼續施用
    毒品之傾向，八十九年十二月八日執行完畢釋放，業據臺灣
    嘉義地方法院檢察署檢察官八十九年度毒偵字第一四六六號
    不起訴處分確定。前開觀察、勒戒執行完畢後五年內，復於
    九十一年間因施用毒品案件，經臺灣雲林地方法院裁定觀察
    勒戒，復據該院九十一年度毒聲字第六九一號裁定強制戒治
    及九十一年度訴字第三九○號判決判處有期徒刑八月確定，
    有期徒刑於九十三年五月三十一日執行完畢等情，有臺灣嘉
    義地方法院檢察署刑案資料查註紀錄表、臺灣高等法院被告
    前案紀錄表附卷可參（偵查卷第六頁至第十六頁，本院卷第
    三頁至第十六頁）。本件雖於觀察、勒戒執行完畢五年後再
    犯，惟被告既於觀察、勒戒執行完畢後五年內早已違犯施用
    毒品罪經法院裁定觀察勒戒確定，顯見施以觀察勒戒或強制
    戒治，無法收其果效，自無毒品危害防制條例第二十條所定
    「五年後再犯」付觀察勒戒之除刑化規定適用之餘地，本件
    應依毒品危害防制條例第十條施用毒品犯罪處罰（最高法院
    九十五年度第七次刑事庭會議參照）。
四、被告持有第一級毒品之低度行為，應為施用第一級毒品之高
    度行為所吸收，不另論罪。另查，被告前於九十七年間因施
    用毒品案件，經本院九十七年度訴字第五九四號判決分別判
    處有期徒刑八月、四月確定；九十七年間因偽證案件，經本
    院九十八年度訴字第一七八號判決判處有期徒刑六月確定；
    前開有期徒刑八月、四月、六月經定其應執行之刑為有期徒
    刑一年二月，九十九年二月七日執行完畢等情，有上述前案
    紀錄可循，其受有期徒刑之執行完畢，五年以內故意再犯本
    件有期徒刑以上之罪，為累犯，應依刑法第四十七條第一項
    加重其刑。
五、爰依被告之陳述（本院卷第三十一頁審判筆錄）及前開前案
    紀錄資料，審酌被告因身染毒癮施用毒品之犯罪動機及目的
    ；犯罪時未受明確之刺激；獨自一人以針筒注射第一級毒品
    之犯罪手段；未婚，無子女，父母均已辭世，家中共有八名
    兄弟姐妹，之前駕駛卡車之生活狀況；有煙毒、妨害自由、
    麻藥、選罷法、偽證等前科之品行；國中肄業之智識程度；
    本件係屬自戕行為，並無明顯被害人可言；施用毒品，無視
    國家查緝毒品之禁令，違反注意義務重大，對於國家社會具
    有潛在危險性；犯罪後尚能坦承犯行之態度等一切情狀，判
    處如主文所示之刑。
據上論斷，應依刑事訴訟法第二百七十三條之一第一項、第二百
九十九條第一項前段，毒品危害防制條例第十條第一項，刑法第
十一條前段、第四十七條第一項，判決如主文。
本案經檢察官侯德人到庭執行職務。
中    華    民    國    99    年    12    月    31    日
                      刑事第一庭  法  官  張道周
以上正本證明與原本無異。
如不服本判決應於收受判決後10日內向本院提出上訴書狀，並應
敘述具體理由；其未敘述上訴理由者，應於上訴期間屆滿後20日
內向本院補提理由書（均須按他造當事人之人數附繕本）「切勿
逕送上級法院」。
中    華    民    國    99    年    12    月    31    日
                                  書記官  張菀純
附記本判決之論罪法條全文
毒品危害防制條例第十條第一項
施用第一級毒品者，處六月以上五年以下有期徒刑。

司法院資訊處製作；財團法人民間司法改革基金會備份。
